# 拟上市公司是不是一定要在上市前第三年由有限公司转为股份公司才行?谢谢

提问人：Wolf9966 时间：2012-10-26 18:27:24
拟上市公司是不是一定要在上市前第三年由有限公司转为股份公司才能上市?谢谢

回答人：chenyiwei
对变更为股份有限公司的时间没有特别的限制，只是必须在申报期内设立股份有限公司。当然在设立股份有限公司后还需要经过一系列的程序，如辅导验收，通过后才能申报，所以是需要一定时间的。